---
title: "Decessi Settimanali in Provincia di Alessandria"
subtitle: "Elaborazione dati Istat"
author: "Lorenzo Pessina"
date: "6 maggio 2020"
output:
  #pdf_document
  beamer_presentation:
    theme: default
    toc: FALSE
  #html_document:
  #  toc: FALSE
  #  theme: cosmo
editor_options: 
  chunk_output_type: console
---

## Contenuto

- Ogni grafico rappresenta il numero settimanale dei decessi registrati in ciascun cumune nelle prime 15 settimane dell'anno (fino al 12 Aprile nel 2020).
- La fonte dei dati é l'Istat, che li pubblica qui: **https://www.istat.it/it/archivio/240401**
- I dati comprendono l'aggiornamento del 4 maggio.

---

## Lista dei Comuni (1)
- Alessandria 
- Tortona  
- Novi Ligure 
- Casale Monferrato 
- Acqui Terme 
- Ovada 
- Valenza 
- Arquata Scrivia 
- Serravalle Scrivia 
- Castelnuovo Scrivia 
- Pozzolo Formigaro 
- Castellazzo Bormida 
- Gavi 
- San Salvatore Monferrato 
- Sale 
- Pontecurone

---

## Lista dei Comuni (2)

- Viguzzolo
- Cassine
- Stazzano
- Bosco Marengo
- Felizzano

---

```{r setup, include=FALSE}
knitr::opts_chunk$set(echo = F)

# packages
library(tidyverse)
library(fst)

# graph theme
mytheme <- theme_minimal() +
  theme(panel.grid.minor.x = element_blank(),
        panel.grid.major.x = element_blank(),
        panel.grid.minor.y = element_blank(),
        legend.position = 'bottom',
        legend.title = element_blank())

```

```{r upload data, include=F}

# upload data
data <- read_fst("results/cleaned/excess_deaths/excess_deaths.fst")

```



```{r graph, results='asis', warning=F, message=F}

# lista di citta
city_list <- c( "Alessandria", "Tortona",  "Novi Ligure", "Casale Monferrato", "Acqui Terme", "Ovada", "Valenza", "Arquata Scrivia", "Serravalle Scrivia", "Castelnuovo Scrivia", "Pozzolo Formigaro", "Castellazzo Bormida", "Gavi", "San Salvatore Monferrato", "Sale", "Pontecurone",
                "Viguzzolo", "Cassine", "Stazzano", "Bosco Marengo", "Felizzano")


for (i in seq_along(city_list)) {
  
  # city
  city <- city_list[i]
  
  # print
  cat("\n \n")
  cat("## ")
  cat(city)
  cat("\n \n")

  # graph -- data
  dgraph <- data %>%
  filter(name_comune == city) %>%
  filter(sex == 'total') %>%
  group_by(week, year) %>%
  summarise(death = sum(death)) %>%
  mutate(color_d = if_else(year == 2020, 1, 0)) %>% 
  filter(week <= 15)
  
  # y axis max
  if (city == 'Alessandria') {
    yaxis_max <- max(dgraph$death) + 15
  } else {
    yaxis_max <- 35
  }
  
  # graph 
  g <- dgraph %>%
  ggplot(., aes(week, death, group = year, color = as.factor(color_d),
                alpha = as.factor(color_d))) +
  geom_line(size = .6) +
  geom_point(size = 2) +
  scale_color_manual(values = c('skyblue3', 'maroon'),
                     labels = c('2015-2019', '2020')) +
  scale_x_continuous(breaks = 1:15) +
  scale_y_continuous(limits = c(0, yaxis_max)) +
    scale_alpha_manual(values = c(.6, 1),
                       guide = 'none') +
  xlab('Settimana da inizio anno') +
  ylab('Decessi per settimana') +
  mytheme

  # print 
  print(g)

  cat("\n \n")
  
  # add name of the city
  g <- g +
    ggtitle(city)
  
  # save
  ggsave(plot = g, filename = paste("results/graphs/", city, ".png", sep = ""),
         dpi = "retina", width = 16, height = 9, units = 'cm')
  
}

```

